【裁判字號】    95,易,1983
【裁判日期】    950803
【裁判案由】    傷害
【裁判全文】
臺灣臺中地方法院刑事判決
公  訴  人  臺灣臺中地方法院檢察署檢察官
被      告  乙○○
上列被告因傷害案件，經檢察官聲請以簡易判決處刑（九十五年
度偵字第一Ｏ七Ｏ一號），本院認不宜以簡易判決處刑，改依通
常程序審理，判決如下：
    主    文
本件公訴不受理。
    理    由
一、公訴意旨略以：被告乙○○於民國九十五年三月六日下午六
    時四十五分許，在臺中市○區○○路與大德路口裕毛屋金店
    面建築工地售屋接待中心，因故與警衛即告訴人甲○○發生
    口角，竟基於傷害之犯意，以徒手方式推打告訴人甲○○，
    致告訴人甲○○因而受有後背挫傷之傷害。因認被告乙○○
    涉有刑法第二百七十七條第一項之傷害罪嫌云云。
二、按起訴之程序違背規定者，應諭知不受理之判決；並得不經
    言詞辯論為之，刑事訴訟法第三百零三條第一款及第三百零
    七條定有明文。復按告訴乃論之罪，其告訴不合法或依法不
    得告訴而告訴者，檢察官應依法（刑事訴訟法第二百五十五
    條第一項前段）為不起訴處分，司法院大法官會議釋字第四
    十八號解釋意旨可資參照。經查：被告乙○○涉嫌於九十五
    年三月六日下午六時四十五分許，在臺中市○區○○路與大
    德路口建築工地，自後推打告訴人甲○○，致告訴人甲○○
    受有後背挫傷之傷害。而告訴人甲○○隨即同日下午六時五
    十八分前往中國醫藥大學附設醫院急診就診，於同日晚上九
    時三十九分離院，此有診斷證明書一份附於警卷可稽。嗣告
    訴人甲○○於離開醫院後即前往臺中市警察局第二分局文正
    派出所報案，經警方通知被告乙○○到場，在派出所停留約
    二至三小時後，被告乙○○除向告訴人甲○○口頭道歉外，
    並當場交付新臺幣（下同）五千元給告訴人甲○○，由告訴
    人甲○○捐助慈濟功德會，而達成和解，被告乙○○並簽立
    「本人乙○○於九十五年三月七日與甲○○先生有口角，毆
    （誤寫為摳）打他背部導致挫傷造成傷害。經甲○○先生提
    出捐贈伍仟元給慈濟，將不提出告訴。」等內容之文件一份
    ，交付給告訴人甲○○收受，告訴人甲○○當場表明不提出
    告訴等情，除有上開文件影本一份附於警卷可按外，復經證
    人即處理本件糾紛之警員吳至勝於本院調查時證稱：「（乙
    ○○所簽立的文件內容表示捐贈五千元給慈濟的文件有無看
    過？）有的。」、「（這份文件是在何情況簽立的？）九十
    五年三月七日由甲○○與乙○○雙方自行協調，由乙○○所
    簽立的。」、「（是在何處簽立的？）在文正派出所簽立的
    。」、「（這份文件的意思是否表示雙方已經達成和解了？
    ）當時乙○○有口頭請求甲○○在支付和解金後，不要提出
    告訴，甲○○有同意，因此才簽立這份文件。」、「和解條
    件就是由乙○○支出台幣五千元給甲○○。」、「（當時乙
    ○○有無跟甲○○口頭道歉？）有的。」、「（這份文件交
    給何人？）甲○○。」、「（五千元如何履行？）乙○○當
    場交付五千元，甲○○當場收受。」、「（當時和解雙方有
    無爭執或是不愉快的情形？）一開始有爭執，最後和解時，
    乙○○有很誠意的道歉，並沒有爭執的情況。」、「乙○○
    一直口頭請甲○○原諒他年輕不懂事。」、「（就你所知，
    簽立這份文件，雙方是否已經和解？）是的，因為當時甲○
    ○有口頭表示不提告訴。」、「（雙方最後離開派出所時，
    有無握手言和？）有的。」、「當時甲○○有跟乙○○說同
    意不提告訴，並沒有說不抄佛經就要提告訴，也沒有說如果
    不寫佛經就要告訴權保留的事情。」、「（乙○○及陪同他
    的友人，有無何人對甲○○言詞威脅或是不良的態度？）沒
    有，都一直拜託請求甲○○原諒乙○○。」等語屬實，顯然
    被告乙○○就其上開涉嫌傷害告訴人甲○○之犯行，業於案
    發後翌日凌晨，在文正派出所與告訴人甲○○達成和解，告
    訴人甲○○亦明確表示不提出告訴，則告訴人甲○○於當時
    即已喪失其告訴權，究不能因嗣後翻悔而回復。是告訴人甲
    ○○已不得就上開犯罪事實再提起告訴，卻於九十五年四月
    十日，至臺中市警察局第二分局文正派出所，就上開犯罪事
    實提出告訴，其告訴顯不合法。則檢察官原應依刑事訴訟法
    第二百五十五條第一項前段規定（「因其他法定理由」）為
    不起訴處分，遽未詳予查明，率爾起訴（以聲請簡易判決處
    刑視為起訴），其起訴之程序顯然違背規定。故依照上開說
    明，本件爰不經言詞辯論，逕為公訴不受理判決之諭知。
據上論斷，應依刑事訴訟法第四百五十二條、第三百零三條第一
款、第三百零七條，判決如主文。
中    華    民    國    九十五  年    八    月    三  日
                  臺灣臺中地方法院刑事第六庭
                      審判長法  官  簡源希
                            法  官  林念祖
                            法  官  鄧敏雄
以上正本證明與原本無異。
如不服本判決，應於收受送達後10日內向本院提出上訴書狀（應
附繕本）。
                            書記官  張雅慧
中    華    民    國    九十五  年    八    月    三  日


司法院資訊處製作；財團法人民間司法改革基金會備份。
